# 请教陈版，破产企业对外投资未出资

提问人：cjzhangyong 时间：2023-09-18 20:18:26
A公司现在破产 对B公司认缴10%，实际未出资，现在法院受理A破产案件，认为A对B股权价值 203 万元，要求a公司拿出 203 万元给法院，那A公司支付的 203 万元，账务怎么处理

回答人：chenyiwei
具体背景是什么？A原是B的股东（认缴比例10%）？是否对B已出资？
法院为何要求“B公司拿出 203 万元给法院”？但又是“A公司支付的 203 万元”？

提问人：cjzhangyong 时间：2023-09-19 20:12:15
陈版，不好意思是手机打字错误，b公司注册资本 5080 万元，a公司认缴10%，a公司全部未实缴出资，现在a公司破产，b公司日常经营有盈利，法院现在认为a对b公司10%股权价值 203 万元（即使未实缴出资情况下），要求b公司拿出 203 万给法院，法院意思要分配给债权人，相当于a公司对b公司10%股权就被b公司收回，那b公司给法院203 万元，怎么会计处理？

回答人：chenyiwei
相当于A从B退出，因为A未实缴出资，B账面无该部分实收资本，故该 203 万元相当于B对A的利润分配，从未分配利润中列支。